Inventaris van het archief van de Arrondissementsrechtbank te Gorinchem, (1813) 1838-1877
Nationaal Archief, Den Haag
- BIJZONDER
  - BUITENGERECHTELIJKE ZAKEN, B.
    - Toezicht op advocaten, procureurs, deurwaarders en notarissen, 2.
      - Dubbelen der repertoria van de notarissen in het arrondissement Gorinchem over de jaren 1838 - 1876, 1839-1877. 21 pakken, 12 omslagen, 1 katern en 1 stuk; 215-249
        - Meerkerk: B.J. Bodde 1872 - 1876, 231; 1 omslag
        - Meerkerk: G. Bodde 1838 - 1871, 232
        - Molenaarsgraaf: Z.H. de Kleijn 1867 - 1876, 233; 1 omslag
        - Molenaarsgraaf: A. Slotemaker 1838 - 1854 september, 234
        - Molenaarsgraaf: N.A.C. Slotemaker 1854 september - 1857, 1859 - 1863, 235
        - Papendrecht: P.H.C. van Noorden 1866 - 1876, 236; 1 omslag
        - Papendrecht: W. van Wageninge Wzn. 1838 - 1839, 237; 1 omslag
        - Schoonhoven: J.H. Knottenbelt 1838, 238; 1 stuk
        - Schoonhoven: J.J. Hofstede 1838 - 1841, 239; 1 omslag
        - Streefkerk: E. Vonck 1838 - 1853, 240
        - Streefkerk: N.J. Vonck 1854 - 1857, 1859 - 1875, 241; 1 omslag
        - Sliedrecht: G. van Hattem 1838 - 1846 maart, 242
        - Sliedrecht: N.A.C. Slotemaker 1867 - 1876, 243
        - Sliedrecht: N.F. van Steenbergen 1846 oktober - 1867 maart, 244
        - Vianen: F. van den Berg Pzn. 1838 - 1851, 245; 1 omslag
        - Vianen: G.H. Broekman 1838 - 1857, 1859 - 1868 januari, 246
        - Vianen: W.C.G.H. Broekman 1868 januari - 1876, 247; 1 omslag
        - Vianen: E.J. Mecima 1838 - 1849 september, 248; 1 omslag
        - Vianen: A. de Wall Janssen 1852 augustus - 1876, 249
      - "Summiere Staten", staten van minuten, registers en repertoria van overleden en ontslagen notarissen, opgemaakt door de notarissen die deze bescheiden hebben overgenomen, 1846, 1849, 1852 - 1856, 1859, 1860, 1863, 1867, 1872.; 250; 1 omslag
  - HUISHOUDELIJKE EN GRIFFIEZAKEN, C.
    - Register van aantekeningen van depot van bewijsstukken, met enkele losse machtigingen om de stukken terug in ontvangst te nemen, ontvangstbewijzen en verzoeken om teruggave, 1813-1860; 251; 1 deel
    - Register van gerechtskosten, die ten laste van de veroordeelden zijn gebracht, 1836-1875; 252; 1 deel
    - Registers ter inschrijving van griffierechten, 1838-1857; 253-255; 3 delen
      - 1838 mei - 1845 feb, 253
      - 1845 mrt - 1851 apr, 254
      - 1851 mei - 1857 mrt, 255
    - Register ter inschrijving van de taxaties der declaraties van gerechtsdienaren, 1840-1850; 256; 1 deel
    - Registers van afgifte van processtukken in burgerlijke zaken, 1843-1862; 257-258; 2 delen
      - 1843 sep - 1852, 257
      - 1853 - 1862 mei, 258
    - Registers van akten van gerechtelijke inbewaargeving, 1844-1877; 259-261; 1 band en 2 delen
      - 1844 aug - 1856 apr, 259; 1 band
      - 1856 jul - 1871 jun, 260
      - 1871 jul - 1877, 261
    - Proces-verbaal van de overbrenging van gespecificeerd notarieel (oud)archief door de griffier van de rechtbank naar de daarvoor bestemde algemene bewaarplaats, 1846; 262; 1 stuk
    - Register van afgifte van bijlagen bij rekesten, 1873-1875; 263; 1 deel